【裁判字號】    95,交易,6
【裁判日期】    950329
【裁判案由】    過失致死
【裁判全文】
臺灣臺東地方法院刑事判決               95年度交易字第6號
公  訴  人  臺灣臺東地方法院檢察署檢察官
被      告  乙○○
上列被告因過失致死案件，經檢察官提起公訴（九十四年度偵字
第二五八二號），被告於準備程序中自白犯罪，經本院合議庭裁
定本件改由受命法官獨任進行簡式審判程序，本院判決如下：
    主  文
乙○○過失致人於死，處有期徒刑伍月，如易科罰金，以參佰元
折算壹日，緩刑貳年。
    事  實
一、乙○○於民國九十四年十月二十九日上午十時許，在臺東縣
    海端鄉海端村初來八鄰鄰長家裡，飲用啤酒後，已達不能安
    全駕駛動力交通工具之程度，本應注意飲用酒類後其吐氣所
    含酒精濃度超過每公升０點二五毫克時，不得駕車，竟仍駕
    駛車牌號碼WS—3540號之自用小客車（有關服用酒類駕駛交
    通工具部分另為判決處刑），於同日晚上九時五十五分許，
    沿臺東縣關山鎮○○路由北往南方向行駛，途經同鎮○○路
    與大同路口，其並亦應注意車前狀況，而隨時採取必要之安
    全措施，而依當時天候雨、夜間無照明、路面鋪裝柏油、濕
    潤、無缺陷、無障礙物、視距良好之情況亦無不能注意情事
    ，竟疏未注意車前狀況，適許仁鴻自乙○○左方徒步欲橫越
    和平路，乙○○因煞車不及，致撞擊許仁鴻，經送醫急救後
    ，許仁鴻仍因顱內出血、胸腹內出血、腦挫傷不治死亡。經
    報警處理，自承為肇事者，為警當場查獲，並經實施呼氣中
    酒精濃度測試，測得乙○○呼氣中酒精濃度達每公升０點四
    八毫克。
二、案經許仁鴻之妻丙○○就過失致死部分提出告訴暨臺灣臺東
    地方法院檢察署檢察官就公共危險部分自動檢舉簽分偵辦。
    理  由
一、按除被告所犯為死刑、無期徒刑、最輕本刑為三年以上有期
    徒刑之罪或高等法院管轄第一審案件者外，於第一次審判期
    日前之準備程序進行中，被告先就被訴事實為有罪之陳述時
    ，審判長得告知被告簡式審判程序之旨，並聽取當事人、代
    理人、辯護人及輔佐人之意見後，裁定進行簡式審判程序，
    刑事訴訟法第二百七十三條之一第一項定有明文。經核本件
    被告乙○○所犯係死刑、無期徒刑、最輕本刑為三年以上有
    期徒刑以外之罪，其於準備程序中就被訴事實為有罪之陳述
    ，經法官告知簡式審判程序之旨，並聽取公訴人、被告之意
    見後，本院爰依首揭規定，合議裁定由受命法官獨任進行簡
    式審判程序，合先敘明。
二、訊之被告乙○○對於上開犯罪事實，於偵查及本院審理中坦
    承不諱，復有道路交通事故現場圖、道路交通事故報告表（
    一）（二）、酒精測定紀錄表、臺東縣警察局關山分局交通
    事故處理小組酒精觀察紀錄表各一紙及現場照片十三幀附卷
    可稽；又被害人因本件車禍致因顱內出血、胸腹內出血、腦
    挫傷不治死亡，業經臺灣臺東地方法院檢察署檢察官督同法
    醫師相驗屍體屬實，製有勘驗筆錄、相驗屍體證明書、驗斷
    書附卷可考。按「汽車駕駛人有左列情形之一者，不得駕車
    ：二、飲用酒類或其他類似物後其吐氣所含酒精濃度超過每
    公升０‧二五毫克或血液中酒精濃度超過百分之０‧０五以
    上者。」、「汽車行駛時，駕駛人應注意車前狀況及兩車併
    行之間隔，並隨時採取必要之安全措施」，道路交通安全規
    則第一百十四條第二款、第九十四條第三項分別定有明文，
    被告駕車自應注意遵守上述道路交通安全規定，且依警製道
    路交通事故調查報告表所載，當時天候雨、夜間無照明、路
    面鋪裝柏油、濕潤、無缺陷、無障礙物、視距良好，並無不
    能注意之情事，竟疏未注意及此，因服用酒類致注意力減弱
    致未注意車前狀況等因素，閃避不及而肇事，其顯有過失，
    而被告之過失行為，核與被害人許仁鴻之死亡結果間，具有
    相當因果關係。綜上所述，足徵被告上開自白之內容確與事
    實相符，本件事證明確，犯行洵堪認定。
三、核被告所為，係犯刑法第二百七十六條第一項之過失致人於
    死罪。又被告係汽車駕駛人，酒醉駕車，因而致被害人死亡
    ，應依道路交通管理處罰條例第八十六條第一項規定，就所
    犯過失致死部分加重其刑。查被告肇事後，於處理人員前往
    傷者就醫之醫院處理時，肇事者在場，並當場承認為肇事者
    等情，此有臺東縣警察局關山分局道路交通事故肇事人自首
    情形紀錄表一紙在卷可稽，是被告既已向該管公務員申述犯
    罪事實而不逃避接受裁判，已合於刑法第六十二條前段所定
    對於未發覺之犯罪自首而接受裁判之要件，應依該條規定減
    輕其刑。爰審酌被告無不良前科，素行良好，其明知服用酒
    類後已嚴重影響其駕車之注意力，竟不顧其他用路人之安全
    ，仍駕駛自用小客車於道路上，對公共安全危害甚鉅，且造
    成許仁鴻死亡，惟犯罪後尚能坦承犯行且迅與被害人家屬達
    成和解，此有協議書影本一紙附卷等一切情狀，量處如主文
    所示之刑，並諭知易科罰金之折算標準。末查被告未曾受有
    期徒刑以上刑之宣告，有臺灣高等法院被告全國前案紀錄表
    一紙在卷可按，經此偵審程序並定刑教訓，應知警惕無虞再
    犯，本院認所宣告之刑以暫不執行為當，爰併宣告緩刑二年
    ，以啟自新並觀後效。
據上論斷，應依刑事訴訟法第二百七十三條之一第一項、第二百
九十九條第一項前段，刑法第二百七十六條第一項、第六十二條
前段、第四十一條第一項前段、第七十四條第一款，道路交通管
理處罰條例第八十六條第一項，罰金罰鍰提高標準條例第一條前
段、第二條，判決如主文。
本案經檢察官甲○○到庭執行職務
中    華    民    國    95    年    3     月    29    日
                    交通法庭    法  官  連雅婷
以上正本證明與原本無異。
如不服本判決，應於判決送達後10日內向本院提出上訴狀（須附
繕本）。
「切勿逕送上級法院」
                                書記官  蘇美琴
中    華    民    國    95    年    3     月    30    日
附記
中華民國刑法第276條第1項
(過失致死罪)
因過失致人於死者，處二年以下有期徒刑、拘役或二千元以下罰
金。


司法院資訊處製作；財團法人民間司法改革基金會備份。
